【裁判字號】    98,審訴,2136
【裁判日期】    980831
【裁判案由】    毒品危害防制條例
【裁判全文】
臺灣桃園地方法院刑事判決            98年度審訴字第2136號
公  訴  人  臺灣桃園地方法院檢察署檢察官
被      告  甲○○
指定辯護人  本院公設辯護人  陳瑞明
上列被告因違反毒品危害防制條例案件，經檢察官提起公訴（98
年度毒偵字第1767號），嗣被告於準備程序進行中為有罪之陳述
，經本院合議庭裁定由受命法官獨任進行簡式審判程序後，聲請
改依協商程序而為判決，本院判決如下：
    主  文
甲○○施用第一級毒品，累犯，處有期徒刑拾壹月；又施用第二
級毒品，累犯，處有期徒刑伍月。應執行有期徒刑壹年貳月。
    事實及理由
一、本件被告所犯係死刑、無期徒刑或最輕本刑為3 年以上有期
    徒刑以外之罪，其於準備程序中就被訴事實為有罪之陳述，
    經本院告知簡式審判程序之旨，並聽取公訴人、被告及辯護
    人之意見後，爰依刑事訴訟法第273 條之1 第1 項規定合議
    裁定由受命法官獨任進行簡式審判程序。
二、被告甲○○前有殺人、違反廢止前麻醉藥品管理條例、違反
    毒品危害防制條例、詐欺等前科，其中民國90年間，因違反
    毒品危害防制條例案件，經本院以91年度壢簡字第1347號判
    決判處有期徒刑5 月確定；又於91年間，因違反毒品危害防
    制條例案件，經本院以91年度訴字第1910號判決判處有期徒
    刑7 月確定；復於92年間，因違反毒品危害防制條例案件，
    經本院以93年度訴字第426 號判決判處有期徒刑10月確定，
    前開數罪經接續執行，於94年8 月17日假釋出監並付保護管
    束，迄94年10月7 日保護管束期滿，假釋未被撤銷，其未執
    行之刑，以已執行論（構成累犯）。再於95年間，因詐欺案
    件，經本院以95年度簡上字第459 號判決判處有期徒刑6 月
    確定，繼經本院以96年度聲減字第6010號裁定減為有期徒刑
    3 月確定，甫於97年4 月12日縮刑期滿執行完畢（構成累犯
    ）。
三、被告另於90年間，因施用毒品案件，經法院裁定送觀察、勒
    戒後，認無繼續施用毒品傾向，於90年10月24日釋放出所，
    並經臺灣桃園地方法院檢察署檢察官於90年10月23日以90年
    度毒偵字第3915號為不起訴處分確定；復於91年間，因施用
    毒品案件，經本院以91年度毒聲字第390 號裁定送觀察、勒
    戒後，認有繼續施用毒品傾向，經本院以91年度毒聲字第30
    49號裁定令入戒治處所施以強制戒治，嗣因戒治成效評定合
    格，經本院以92年度毒聲字第728 號裁定停止戒治並交付保
    護管束，嗣於保護管束期間，因違反保護管束因遵守事項情
    節重大，經本院以92年度毒聲字第2399號裁定撤銷停止戒治
    ，再令入戒治處所執行強制戒治，迄93年1 月9 日因法律修
    正報結釋放出所，該次第一、二級施用毒品犯行，分別經本
    院以91年度訴字第1910號判決、91年度壢簡字第1347號判決
    各判處有期徒刑7 月、5 月確定。嗣後又於5 年內之92年間
    ，再犯施用毒品案件，經本院以93年度訴字第426 號判決判
    處有期徒刑10月確定。詎仍未戒除毒癮，明知海洛因、安非
    他命為毒品危害防制條例第2 條第2 項第1 款、第2款 所規
    定之第一、二級毒品，不得施用、持有，竟分別基於施用第
    一級毒品海洛因及第二級毒品安非他命之犯意，於98年4 月
    8 日某時，在桃園縣中壢市○○路211 號，分別施用第一級
    毒品海洛因及第二級毒品安非他命各1 次，嗣於同日15時許
    ，在上址為警查獲，並扣得其友人「銘賢」所有之安非他命
    吸食器1 組、電子磅秤1 台、分裝袋1 包，另扣得與本案無
    關之六角板手1 支。案經桃園縣政府警察局楊梅分局報告臺
    灣桃園地方法院檢察署檢察官偵查後起訴。
四、證據名稱：
  (一)被告於本院準備程序中之自白。
  (二)台灣檢驗科技股份有限公司濫用藥物檢驗報告及桃園縣政
      府警察局楊梅分局被採尿人尿液暨毒品真實姓名與編號對
      照表各1 份附卷可稽。
五、本件經檢察官與被告於審判外達成協商之合意且被告已認罪
    ，其合意內容為：就其施用第一級毒品部分，被告願受科刑
    範圍為有期徒刑11月，就其施用第二級毒品部分，被告願受
    科刑範圍為有期徒刑5 月，應執行有期徒刑1 年2 月。經查
    ，上開協商合意並無刑事訴訟法第455 條之4 第1 項所列情
    形之一，檢察官聲請改依協商程序而為判決，本院爰不經言
    詞辯論，於協商合意範圍內為協商判決，合予敘明。
六、扣案之安非他命吸食器1 組、電子磅秤1 台、分裝袋1 包等
    物，非被告所有，迭經被告於警詢、偵訊陳明在卷，本院復
    查無其他積極證據可資證明上開物品係被告所有供其施用毒
    品所用之物，爰不予宣告沒收。至六角板手1 支，顯與本案
    無關，本院亦不予宣告沒收，附此敘明。
七、應適用之法條：刑事訴訟法第273 條之1 第1 項、第455 條
    之4 第2 項、第455 條之8 ，毒品危害防制條例第10條第1
    項、第2 項，刑法第11條前段、第47條第1 項、第51條第5
    款。
八、本判決除有刑事訴訟法第455 條之4 第1 項第1 款、第2 款
    、第4 款、第6 款、第7 款所定情形之一，或違反同條第2
    項規定者外，不得上訴。
九、如不服本件判決，得自收受判決送達之日起10日內，向本院
    提出上訴書狀，上訴於第二審法院。
本案經檢察官潘怡華到庭執行職務。
中    華    民    國    98    年    8     月    31    日
                  刑事庭  法  官  徐  培  元
以上正本證明與原本無異。
如不服本判決應於收受判決後10日內向本院提出上訴書狀，並應
敘述具體理由。其未敘述上訴理由者，應於上訴期間屆滿後20日
內向本院補提理由書 (均須按他造當事人之人數附繕本)「 切勿
逕送上級法院」。
                          書記官  張  筆  隆
中    華    民    國    98    年    9     月    2     日
附錄本件論罪科刑法條：
毒品危害防制條例第10條
施用第一級毒品者，處六月以上五年以下有期徒刑。
施用第二級毒品者，處三年以下有期徒刑。


司法院資訊處製作；財團法人民間司法改革基金會備份。
